台灣板橋地方法院刑事判決　　　　　　　　　　　　九十三年度簡上字第二一０號
　　上　訴　人　台灣板橋地方法院檢察署檢察官
　　上　訴　人　乙○○
　　即　被　告
　　　　　　　　丙○○
右列上訴人因被告傷害案件，不服本院九十三年度簡字第一二一六號，中華民國九十
三年三月三十一日第一審判決（聲請簡易判決處刑案號：台灣板橋地方法院檢察署九
十三年度偵字第一七三三號）提起上訴，本院管轄第二審之合議庭判決如左：
    主  文
上訴駁回。
乙○○、丙○○均緩刑年。
    事實及理由
一、本案經本院審理結果，認第一審以上訴人即被告乙○○、丙○○二人所為均係犯
    刑法第二百七十七條第一項之傷害罪，各判處有期徒刑三月，如易科罰金，以三
    百元折算一日，其認事用法均無違誤，量刑亦屬適當，應予維持，並引用如附件
    第一審判決書所記載之事實、證據及理由。
二、本件檢察官上訴意旨略以：被告乙○○、丙○○二人係以機車大鎖重擊告訴人甲○○，致告訴人甲○○頭部重創，迄今頭部仍經常暈眩，有後遺症產生，現仍持
    續在就醫中，是告訴人所受傷害非輕，再被告二人犯案後迄今毫無悔意，拒不與
    告訴人和解，原審僅各判決有期徒刑三月，殊嫌過輕，因此不服原判決提起上訴
    云云。然查；被告乙○○、丙○○二人於本院準備程序中，對於本院九十三年度
    簡字第一二一六號第一審簡易判決所認定之犯罪事實，即被告二人共同基於傷害
    之犯意，分持機車大鎖揮打告訴人甲○○部及身體等情，業已自白不諱在卷屬實
    （見本院九十三年五月二十一日準備程序筆錄）。且原審斟酌被告二人犯罪之手
    段、動機、目的，與所造成之傷害程度、犯後態度及尚未與告訴人達成民事賠償
    和解等一切情狀，各量處有期徒刑六月，如易科罰金均以三百元折算一日，亦屬
    妥適。是上訴意旨以被告二人犯案後迄毫無悔意，拒不與告訴人和解，認被告二
    人量刑過輕云云執為不服原判決之論據；惟查：被告二人現已與告訴人達成和解
    ，故認檢察官上開上訴意旨顯非有理由，應予駁回。
三、末查；被告乙○○、丙○○二人前未曾受有期徒刑以上之宣告，有台灣高等法院
    被告全國前案紀錄表二紙附卷可徵，被告丙○○係因其女友與告訴人出遊而心生
    不滿，乃與被告乙○○共同毆打告訴人成傷，事後被告二人已與告訴人達成和解
    ，並賠償告訴人新台幣十萬元，有和解書乙紙在卷，經此偵審教訓後，應足收警
    惕之效，信無再犯之虞，本院因認被告二人宣告之刑以暫不執行為適當，爰依法
    各宣告被告二人緩刑三年，用啟自新，並策來茲。
據上論斷，應依刑事訴訟法第四百五十五條之一第一項、第三項、第三百六十八條、
第三百七十三條，刑法第七十四條第一款，判決如主文。
本案經檢察官孫治平到庭執行職務
中    華    民    國    九   十   三    年    九    月    十    四      日
                            台灣板橋地方法院刑事第四庭
                                審判長法  官  潘長生
                                      法  官  陳靜茹
                                      法  官  吳幸娥
右正本證明與原本無異。
不得上訴。
                                      書記官  楊馥如
中    華    民    國    九   十   三    年    九    月    十    四      日
附錄本案論罪科刑法條
刑法第二百七十七條：
(普通傷害罪)
傷害人之身體或健康者，處三年以下有期徒刑、拘役或一千元以下罰金。
犯前項之罪因而致人於死者，處無期徒刑或七年以上有期徒刑；致重傷者
，處三年以上十年以下有期徒刑。
